臺灣高等法院高雄分院刑事判決
110年度侵上更一字第3號
上  訴  人  
即  被  告  林豊兒



選任辯護人  趙家光律師
            陳志銘律師
上列上訴人因妨害性自主案件，不服臺灣高雄地方法院107年度
侵訴字第52號，中華民國109年5月28日第一審判決（起訴案號：
臺灣高雄地方檢察署107年度偵字第6217號），提起上訴，判決
後，經最高法院發回更審，本院判決如下：
    主  文
原判決撤銷。
乙○○以藥劑犯強制性交罪，處有期徒刑柒年肆月。
    事  實
一、乙○○於民國106年6月28日夜間打電話至高雄市凱薩帝苑酒店
    ，點框該酒店之小姐即代號0000丁000000之成年女子（下稱
    甲○，真實姓名、年籍均詳卷），前往乙○○位於高雄市○○區○
    ○○街0號18樓之居所（下稱北昌五街居所）坐檯6小時。甲○
    於翌（29）日凌晨2時許抵達上址後，屋內另有乙○○之不詳
    姓名男性友人及小姐各2名（下稱該2男2女）一同飲酒。嗣
    於當（29）日凌晨4、5時許，該2男2女陸續離開後，甲○因
    坐檯時間未到，致現場僅剩乙○○與甲○2人繼續喝酒聊天。乙
    ○○遂基於對於女子以藥劑犯強制猥褻及強制性交罪之犯意，
    在與甲○飲酒聊天之過程中，違反甲○之意願，將含有苯二氮
    平類中樞神經抑制劑之鎮靜安眠藥物Nimetazepam（硝甲西
    泮，俗稱「一粒眠」或「紅豆」，屬於第三級毒品，無證據
    證明乙○○明知或可得而知該藥劑含有第三級毒品之成分）摻
    入甲○飲用之酒杯內，使之溶解於酒精後讓甲○誤食，俟甲○
    即將發生藥效之際，乙○○點燃1支香菸，對坐於其身旁之甲○
    稱：「妳相不相信我？」，甲○回答：「我相信你啊！」，
    乙○○乃對甲○臉部吐一口煙，適因甲○體內藥劑發生效用而陷
    入暈厥昏睡，乙○○即趁甲○因藥效發作而無法反抗之情形下
    ，以手撫摸甲○之胸部及下體，再以手指插入甲○陰道內，對
    甲○強制猥褻及強制性交得逞。嗣甲○於同（29）日上午7時
    許清醒後，發現內衣褲移位，且下體有刺痛感，遂當場質問
    乙○○，乙○○坦承曾以手指插入甲○下體。甲○旋即離開現場，
    並打電話向友人0000丁000000A（下稱A女，真實姓名、年籍
    均詳卷）哭訴上情，並在A女之陪同下，於當（29）日下午3
    時許前往長庚醫療財團法人高雄長庚紀念醫院（下稱高雄長
    庚醫院）驗傷，並報警處理，始悉上情。嗣經警於107年3月
    22日持法院核發之搜索票，前往上址搜索，並當場扣得如附
    表所示之物。
二、案經甲○訴由高雄市政府警察局婦幼警察隊報告臺灣高雄地
    方檢察署檢察官偵查起訴。
    理  由
壹、程序部分：
一、被害人之保護措施：
　　按行政機關、司法機關及軍法機關所製作必須公示之文書，
    不得揭露性侵害犯罪被害人之姓名、出生年月日、住居所及
    其他足資識別被害人身分之資訊；而性侵害犯罪，係指觸犯
    刑法第221條至第227條、第228條、第229條、第332條第2項
    第2款、第334條第2項第2款、第348條第2項第1款及其特別
    法之罪，性侵害犯罪防治法第12條第2項、第2條第1項分別
    定有明文。又所謂「其他足資識別被害人身分之資訊」，依
    性侵害犯罪防治法施行細則第6條規定，包括被害人照片或
    影像、聲音、住址、親屬姓名或其關係、就讀學校與班級或
    工作場所等個人基本資料。查本案被告所犯係屬性侵害犯罪
    防治法所稱之性侵害犯罪，故告訴人甲○即屬性侵害犯罪防
    治法所稱性侵害犯罪之被害人，而判決為司法機關所製作必
    須公示之文書，為保護被害人之身分，本判決就告訴人甲○
    及其友人A女之姓名、住居所等足資識別之資訊均予隱匿，
    先此敘明。
二、證據能力：　　
  ㈠告訴人甲○於警詢中之陳述，無證據能力：
　　按被告以外之人於審判外之言詞或書面陳述，除法律有規定
    者外，不得作為證據；又被告以外之人於檢察事務官、司法
    警察官或司法警察調查中所為之陳述，與審判中不符時，其
    先前之陳述具有較可信之特別情況，且為證明犯罪事實存否
    所必要者，得為證據，刑事訴訟法第159條第1項及第159條
    之2分別定有明文。查告訴人甲○之警詢陳述性質上屬於被告
    以外之人於審判外之陳述，業經被告及其辯護人於本院準備
    程序時否認其證據能力（本院卷第110頁），且告訴人甲○已
    於原審審理時以證人身分到庭作證，其警詢陳述並無同法第
    159條之2規定具有證據能力之例外情形，則依前揭規定，應
    無證據能力。
  ㈡證人甲○於檢察官偵查中之證述，有證據能力：
　　按被告以外之人於偵查中向檢察官所為之陳述，除顯有不可
    信之情況者外，得為證據，刑事訴訟法第159條之1第2項定
    有明文。查證人甲○於檢察官偵訊時所為之證述，係經A女陪
    同到場而為陳述，當時外部環境並無任何影響甲○自由陳述
    之因素，客觀上已足擔保其陳述之可信性；且被告及其辯護
    人亦未具體釋明證人甲○於檢察官偵訊時之證述有何顯不可
    信之情況，則依前開規定及說明，應認證人甲○於偵訊時之
    證述具有證據能力。被告及其辯護人主張證人甲○之偵訊證
    述無證據能力云云，並非可採。
  ㈢又被告以外之人於審判外之言詞或書面陳述，屬傳聞證據，
    原則上不得作為證據；惟被告以外之人於審判外之陳述，雖
    不符刑事訴訟法第159條之1至第159條之4之規定，而經當事
    人於審判程序同意作為證據，法院審酌該言詞陳述或書面陳
    述作成時之情況，認為適當者，亦得為證據，刑事訴訟法第
    159條第1項、第159條之5第1項分別定有明文。查本判決所
    引用除前述㈠、㈡外之傳聞證據，均已依法踐行調查證據程序
    ，且檢察官、被告及其辯護人於本院審理時，均明示同意有
    證據能力（本院卷第110、202、203頁、第245至262頁），
    基於尊重當事人對於傳聞證據之處分權，及證據資料越豐富
    越有助於真實發現之理念，本院審酌該等證據作成時之情況
    ，並無違法取證之瑕疵，且無顯不可信之情形，以之作為證
    據應屬適當，自均有證據能力。
貳、實體部分：
一、認定事實所憑之證據及理由：
  ㈠訊據上訴人即被告乙○○（下稱被告）固坦承有於前揭時間、
    地點，以手指撫摸甲○陰部及胸部等情，惟矢口否認有何以
    藥劑犯強制性交之犯行，辯稱：因為那天喝很多酒，過程中
    都有撫摸甲○的胸部、下部，記不太清楚是否有將手指伸入
    她的陰部裡面，但甲○當時未有任何異議；當天大家都在客
    廳喝酒，我不可能拿藥給她吃；甲○有先去舞廳坐檯，直到
    凌晨2點多才抵達我的居所，不能證明她是在我的居所吃藥
    的；當天喝酒到大概早上7點時，我有問她要不要性交易，
    她很生氣說不要，我說不要就算了，她好像有點生氣，所以
    我有罵她，她不高興就走了，我不知道她為何會去驗傷云云
    。辯護人則為被告辯稱：甲○在驗傷時稱在被告居所喝果汁
    或酒精之後瞬間失去意識，嗣後警方再度傳喚及原審審理時
    ，甲○則說是被告吸了一口煙吐氣，讓她聞到之後陷入昏迷
    ，說法前後不一，且相關文獻認為幾乎不可能有吸食迷魂煙
    導致昏睡之狀況；雖然甲○之尿液檢驗有苯二氮平類成分，
    但不排除是因為甲○為酒店工作者，平常日夜顛倒，而苯二
    氮平類之安眠藥在一般藥局即可輕易買到，可能是甲○平常
    就有施用安眠藥助眠之習慣；本案沒有積極證據證明被告有
    給甲○餵食苯二氮平類藥劑，不能認定是被告以藥劑使甲○陷
    入昏睡而性侵；甲○平常出場與客戶喝酒作樂習慣摟摟抱抱
    ，被告當時喝很多酒，可能是在撫摸甲○身體時，不小心手
    指侵入陰道；又北昌五街居所登記在被告之友人陳宗芥名下
    ，被告只是偶爾前往，嗣後警方在北昌五街居所查獲第二、
    三級毒品，均係陳宗芥所有，且並未扣到苯二氮平類之藥物
    ，被告不可能在警方可能前往搜索之情形下，只帶走苯二氮
    平類藥物，卻留下其他第二、三級毒品，可見被告根本沒有
    苯二氮平類之藥劑使甲○施用；又硝甲西泮作用時間約8小時
    ，如甲○係在凌晨4時許施用硝甲西泮，自不可能約1小時即
    能立即清醒云云。
  ㈡經查，甲○為凱薩帝苑酒店之小姐，被告於106年6月28日夜間
    打電話至凱薩帝苑酒店點框甲○到北昌五街居所6小時，甲○
    於翌（29）日凌晨2時許抵達上址後，屋內另有2男2女共同
    飲酒，嗣該2男2女陸續離開後，甲○因坐檯時間未到，致現
    場僅剩被告與甲○2人等情，業據被告於本院審理時坦承不諱
    （本院卷第110頁），並經證人甲○於原審證述在卷（原審卷
    一第362至366頁），故此部分之事實，應堪認定。
  ㈢本案發生過程時間順序之認定：
　1.被告部分：
　⑴於偵訊時供稱：甲○去過北昌五街居所坐檯幾次，有一次是她
    在凌晨3點多去，喝到早上6點多，那時只有我們2人比較晚
    走，其他人在凌晨4、5點左右都先走了等語（偵卷第104頁
    ）。
　⑵於原審審理時供稱：不爭執甲○在106年6月28日夜間11時許抵
    達北昌五街居所之事實；印象中甲○應係於同月29日凌晨2、
    3時許抵達現場，約至4時將近5時許，該2男2女先離開，甲○
    則因坐檯時間未到，故僅剩我及甲○2人在場繼續喝酒至約6
    、7時許，甲○在現場之時間約5至6小時等語（原審卷一第10
    1、113、249頁，原審卷二第126、128頁）。
　⑶於本院上訴審審理時供稱：不爭執甲○在106年6月28日夜間11
    時許抵達北昌五街居所之事實；我與甲○喝酒至將近6時許，
    甲○於6時多許離開（上訴卷第163、164頁）；甲○是在同月2
    9日凌晨2時許抵達現場，我與甲○喝酒至將近7時許，期間有
    摟摟抱抱，我於將近7時許詢問甲○是否願意性交易，甲○很
    生氣說不要，之後就離開現場等語（上訴卷第281至283頁）
    。
　⑷於本院更一審審理時供稱：甲○係於同月28日夜間11時許打電
    話叫我框她出場，翌（29）日凌晨2時多許到場等語【本院
    更一卷（下稱本院卷）第105頁】。
　2.證人甲○部分：　　
　⑴於偵訊時證稱：我於106年6月29日凌晨0時許前後到場，4或5
    時許醒來後，找A女帶我去醫院驗傷等語（警卷第127頁）。
　⑵於原審審理時證稱：在我抵達後約1、2個小時，被告拿粉紅
    色藥丸（非本案藥劑）給我吃，之後至少2、3個小時，該2
    男2女才離開，我與被告離開北昌五街居所時，已經是早上5
    、6時或6、7時許，從我醒來到離開應該有1個小時，我離開
    後先去找A女，再去醫院驗傷，從我離開到去醫院驗傷大約
    相隔1個半小時或半小時等語（原審卷一第366、367、369頁
    ）。
　3.證人A女部分：
　⑴於偵訊時證稱：我於106年6月29日早上睡覺時，甲○打電話給
    我，一直哭，說乙○○好像有侵犯她，叫我陪她去驗傷，驗傷
    完我陪她回家等語（警卷第135頁）。
　⑵於原審審理時證稱：我與甲○是住在一起的室友，她於106年6
    月29日早上打電話給我說她被性侵，大約早上8、9時許回到
    租屋處，看到我就情緒非常激動、一直哭，說要報警等語（
    原審卷二第16頁、第22至24頁）。
  4.書證部分：
　⑴依甲○之高雄長庚醫院受理疑似性侵害事件驗傷診斷書（偵卷
    第211頁彌封袋）所示，甲○之「驗傷時間」為106年6月29日
    15時，「被害人主訴」欄記載：「事件發生時間106年6月29
    日9時00分」、「被害人身體傷害描述：…6/28日晚間於相對
    人家喝酒至6/29早上，於早上約9點被害人喝完果汁或酒XR
    後即失去意識，時間約半小時，清醒後衣著完整，無明顯外
    傷，約9點由相對人載去搭計程車返家」等語。
　⑵依性侵害犯罪事件通報表（偵卷第211頁彌封袋）所示，警員
    接獲通報而知悉本案之時間為106年6月29日15時36分。
  5.本院認定之理由：
  ⑴由前揭被告之供述及證人甲○之證述內容可知，其等所記憶之
    時間點均前後略有不一，經比對後，應以被告供稱：甲○係
    於106年6月29日凌晨2時許抵達北昌五街居所、喝酒至約6、
    7時許、在場時間約5至6小時，甲○於7時許離開現場等語；
    證人甲○證稱：我離開北昌五街居所時，已經是早上7時許，
    先去找A女等語；加計由北昌五街居所返回甲○與A女之共同
    租屋處（詳卷）之交通時間，暨證人A女證稱甲○係於當日上
    午8、9時許回到租屋處等語，互為勾稽之結果較為相符，而
    堪採信。其餘供述、證述則乏相關證據可資佐證，難予遽採
    。至上開診斷證明書記載甲○當時主訴：「於早上約9點…失
    去意識，時間約半小時，…約9點由相對人載去搭計程車返家
    」等語，其中甲○失去意識之時間與其返家之時間相同，顯
    有矛盾，又該份診斷證明書之主訴欄位係由醫護人員依甲○
    之陳述而記載，惟醫護人員並未接受如同警方詢問被害人及
    製作筆錄之專業訓練，且案發時間、順序亦非驗傷當時之關
    注重點，應僅係概略記載，況該部分記載內容復與前揭被告
    之供述、證人甲○及A女之證述不符，自非可採。
  ⑵證人甲○於原審審理時證稱：我到場後約1、2個小時，被告有
    拿粉紅色的藥物給我服用，吃完之後有心悸的感覺；現場有
    人抽菸，塑膠的味道很重，應該就是俗稱的K菸，我不會抽
    菸，所以沒有抽菸；我吃完粉紅色藥物後至少約2、3個小時
    ，其他人都離開等語（原審卷一第364至366頁）。依證人甲
    ○前揭證述內容可知，其係於到場後約1、2小時服用粉紅色
    藥物，再經過2、3小時後，該2男2女離開，僅剩其與被告2
    人在場。參以甲○係在106年6月29日凌晨2時許抵達北昌五街
    居所，業經本院認定如前，而被告亦供稱該2男2女係於當日
    凌晨4、5時許先離開等語（偵卷第104頁），足見被告就該2
    男2女離開現場之時間，與證人甲○之證述大致相符，亦堪採
    信。
  ⑶綜上所述，甲○係於106年6月29日凌晨2時許抵達北昌五街居
    所，當日凌晨4、5時許，該2男2女離開而僅剩被告及甲○2人
    在場，嗣甲○於上午7時許離開北昌五街居所，上午8、9時許
    返回租屋處，下午3時許在高雄長庚醫院驗傷，下午3時36分
    許通報警方調查等事實，應堪認定。
  ⑷至證人甲○固證述其服用粉紅色藥物後會感到心悸，並指稱其
    係服用警方於107年3月22日在北昌五街居所查扣之小顆粉紅
    色藥物等語（警卷第79頁，原審卷一第365、377頁），且其
    於106年6月29日採尿送驗結果，呈現MDMA、MDA、愷他命及
    硝甲西泮之代謝物7丙 minonimetazepam、硝西泮之代謝物7
    丙 minonitrazepam等多種混合藥物陽性反應，有高雄醫學
    大學附設中和紀念醫院106年8月25日報告編號00000丁000號
    濫用藥物尿液檢驗報告在卷可稽（警卷第139至145頁）。另
    在北昌五街居所查扣之附表編號4小顆粉紅色藥物、附表編
    號1白色結晶粉末及附表編號6大顆淺粉紅色梅錠，則分別驗
    出MDMA、愷他命及硝甲西泮之成分，亦有高雄市立凱旋醫院
    107年4月20日高市凱醫驗字第52936號濫用藥物成品檢驗鑑
    定書存卷可查（偵卷第59至62頁），而與證人甲○之前揭證
    述及尿液檢驗結果相符，亦與MDMA為中樞神經興奮劑，服用
    後會產生心悸之反應相當。惟此部分為被告所否認，且警方
    係於案發後將近9個月始在北昌五街居所扣得上開藥物，事
    隔已久，復無其他積極證據可資佐證，尚難遽認甲○服用之
    粉紅色藥物係出自扣案藥物之MDMA，故僅能認定甲○係服用
    成分不詳之粉紅色藥物，亦非本案使其陷入昏厥之藥劑，附
    此敘明。
  ㈣證人甲○於偵訊時證稱：我醒來後發現內褲及內衣都有被移位
    ，但是衣服是有穿著的，當時我覺得下體很不舒服，被告當
    場有承認用手指放入我的下體等語（警卷第127頁）；於原
    審審理時證稱：我記得在我到場後約1、2個小時，被告有拿
    粉紅色的藥物給我服用，我吃完藥物後至少約2、3個小時，
    其他人都離開，只剩我及被告2人在客廳喝酒聊天，我們坐
    在客廳沙發上，被告拿1支香菸出來點燃說：「妳相不相信
    我？」，我說：「我相信你啊！」，之後被告對我吹了一口
    煙，我就暈了，我不知道那是什麼東西；我醒來後覺得下體
    很不舒服，衣服不是很整齊，我問被告有沒有對我怎麼樣，
    他說沒有，我一直逼問他，他否認用性器官侵害我，只承認
    用手指侵入我的下體，我就大哭，之後自己搭車離開等語（
    原審卷一第366至368頁、第371至372頁、第377、383、385
    、389頁），可見證人甲○已明確指證其係於該2男2女離開現
    場後，其與被告2人單獨相處之時段，在被告點菸對其吹煙
    後陷入昏迷，醒來後發現內衣褲被移位，下體不適而當場質
    問被告，被告亦當場坦承有以手指插入甲○下體等情。而被
    告於原審審理中亦自承：該2男2女約4、5點左右離開，之後
    剩下我和甲○，因為甲○的時間未到，所以留下繼續喝酒，我
    與甲○2人再喝了2、3小時左右，喝酒時，甲○有離開客廳沙
    發上廁所，偶而去抽煙等語（原審卷二第126至127頁、第13
    0頁），亦徵在甲○與被告獨處之際，甲○曾短暫離開客廳，
    而有遭被告趁機在酒杯中投入藥劑之可能性。
  ㈤甲○於案發當日經採尿送驗之結果：「苯二氮平類呈陽性反應
    7丙 minonimetazepam：218ng/mL，7丙 minonitrazepam：1
    5.4ng/mL」，有高雄醫學大學附設中和紀念醫院106年8月25
    日報告編號00000丁000號濫用藥物尿液檢驗報告在卷可稽（
    警卷第139至145頁）。而苯二氮平類（Benzodiazepines ，
    BZD），是目前最常用之安眠鎮靜藥物，可分為短效、中效
    及長效製劑；臨床上常用於安眠、鎮靜、抗焦慮及治療癲癇
    等用途。由於該類藥物具成癮性，在國內藥物濫用問題日趨
    嚴重時刻，苯二氮平類藥物被濫用情形亦有增加之趨勢，如
    當作強暴犯罪工具、自殺工具等。施用後之副作用包括嗜睡
    、噁心、嘔吐、記憶力障礙、反彈性失眠（rebound Insomn
    ia）、精神恍惚、運動失調、呼吸抑制等。服用此類藥物時
    動作反應可能較為遲緩，應避免使用危險性機器或駕駛汽車
    ；也應避免飲用酒精性飲料或與其它中樞神經抑制劑併用，
    否則會增加副作用的產生，此有認識毒品資料附卷足參（偵
    卷第183至185頁）。嗣經本院函送鑑定之結果：
　1.甲○106年6月29日採尿檢驗結果（檢體編號：0000000)其尿
    中Nimetazepam(硝甲西泮，俗稱一粒眠）之代謝物7丙 mino
    nimetazepam為210ng/mL；Nitrazepam(硝西泮）之代謝物7
    丙 minonitrazepam為15.4ng/mL。雖Nimetazepam(硝甲西泮
    ）及Nitrazepam(硝西泮）皆屬於苯二氮平類藥物，其作用
    為中樞神經抑制劑，在醫療上用來治療焦慮、失眠、酒精戒
    斷、肌肉緊縮等病症，服用苯二氮平類鎮靜安眠藥物常會導
    致嗜睡及昏迷等症狀。然而此類藥物對人體意識及昏睡之影
    響與其服用劑量之多寡、服用頻率、是否伴隨酒精服用、個
    人體質對藥的感受性及代謝率亦皆有關係，無法推論藥效時
    間及是否會呈現瞬間暈眩陷入昏睡之狀態，此有財團法人私
    立高雄醫學大學附設中和紀念醫院109年10月7日高醫附法字
    第1090106898號函及附件在卷可稽（上訴卷第233至238頁）
    。
　2.7丙 minonimetazepam為Nimetazepam(硝甲西泮，俗稱一粒
    眠）之代謝物，7丙 minonitrazepam則為Nitrazepam(硝西
    泮)之代謝物，硝甲西泮及硝西泮皆屬苯二氮平類藥物。來
    文所檢附之甲○濫用藥物尿液檢驗報告（報告編號:00000丁0
    00)，7丙 minonimetazepam、7丙 minonitrazepam呈現陽性
    反應，有可能是因甲○於採尿前曾施用硝甲西泮(一粒眠)及
    硝西泮這兩種苯二氮平類藥物所致；苯二氮平類藥物為中樞
    神經抑制劑，施用後之作用包括嗜睡、精神恍惚、運動失調
    、呼吸抑制等。此類藥物混合酒精一般不會產生類似施用毒
    品之興奮感，而是有可能會增強中樞神經抑制作用，導致施
    用者陷入昏睡狀況，此有財團法人私立高雄醫學大學附設中
    和紀念醫院110年9月7日高醫附法字第1100106296號函附之
    檢驗醫學部毒物室回覆函在卷可稽（本院卷第157至159頁）
    。
  3.甲○尿中驗出7丙 minonimetazepam及7丙 minonitrazepam，
    為一種苯二氮平類鎮靜安眠藥物Nimetazepam（硝甲西泮）
    的代謝物，苯二氮平類藥物在臨床上可能產生的副作用，包
    括頭昏眼花、倦怠無力、注意力不集中、動作不協調、思考
    混亂、語言困難及失憶等症狀。中毒症狀包括：昏睡、口齒
    不清、協調性受損、反射性減少等；嚴重時會造成動作失調
    、肌張性過低、低血壓、昏迷、呼吸抑制。喝酒或和其他中
    樞神經抑制劑合併使用時，可能會增強其中樞之鎮靜效果。
    本案尿液檢體檢出7丙 minonimetazepam(7丁胺基甲硝西泮
    ）、7丙 minonitrazepam(7丁胺基硝西泮)兩種苯二氮平類
    代謝產物，表示病人可能使用Nimetazepam藥物或同時使用N
    imetazepam和Nitrazepam。Nimetazepam(硝甲西泮、俗名一
    粒眠）屬於中長效型苯二氮平類藥物，其藥理作用主要為鎮
    靜安眠、肌肉鬆弛；臨床上通常用以治療焦慮、失眠、肌肉
    緊張等症狀，市售劑型為每顆3mg或5mg，建議治療劑量為睡
    前服用3至5mg，服用後約15至30分鐘可入睡，作用時間約8
    小時，藥物半衰期為8至26.5小時（平均17.25小時）；Nitr
    azepam(硝西泮）屬於中長效型苯二氮平類藥物，其藥理作
    用主要為鎮靜安眠；臨床上通常用以治療失眠。Nitrazepam
    市售劑型為每顆5mg，建議治療劑量為睡前服用5至10mg，服
    用後約20至50分鐘可入睡，作用時間約4至8小時，藥物半衰
    期為24至29小時；根據文獻，硝甲西泮原料成分屬於難溶於
    水，溶解度為0.026g/L，亦即每毫升的水可以溶解26毫克的
    硝甲西泮，於95%酒精為非常輕微可溶解。然而由於藥物劑
    量很小，一顆藥物若為5毫克，只需要0.2毫升水可以完全溶
    解。另外其他飲料中另有其它成分包括油脂，溶解度應有不
    同；而且藥物溶解受極多因素影響，除了藥物本身溶解度之
    外、飲料和藥物量的比例、飲料溫度（越高越易溶解）、飲
    料濃度、是否攪拌及攪拌速度（攪拌得快就溶解得快）等皆
    有關連；此外，藥物製劑除主要成分外，尚有許多次要成分
    （例如talc、lactose、starch)，會影響藥物的溶解。綜上
    所述，一般劑量的硝甲西泮藥物應可以溶於水、酒或果汁等
    飲料中。在正常情況下，服用硝甲西泮後2至4小時藥物濃度
    達到最高點，於人體之半衰期約為14至30小時；臨床上很難
    依據單次尿液藥物檢驗的結果，而推算受檢驗人服用藥物之
    時間和劑量，此有臺北榮民總醫院111年3月28日北總內字第
    1111500359號函暨附件在卷可稽（本院卷第169至177頁）。
  4.綜合前揭鑑定意見可知，在一般情況下，服用硝甲西泮會產
    生7丙 minonimetazepam及7丙 minonitrazepam之代謝物，
    而服用硝西泮則僅會產生7丙 minonitrazepam之代謝物，本
    案甲○尿液中呈現7丙 minonimetazepam及7丙 minonitrazep
    am等2種代謝物之陽性反應，表示甲○可能單獨服用硝甲西泮
    或同時服用硝甲西泮及硝西泮。因無證據證明甲○服用之藥
    劑同時含有硝甲西泮及硝西泮之成分，故應從有利於被告之
    認定，亦即甲○服用之藥劑僅有硝甲西泮之成分，致其尿液
    中產生7丙 minonimetazepam及7丙 minonitrazepam等2種代
    謝物之陽性反應。又硝甲西泮屬於苯二氮平類中樞神經抑制
    劑之鎮靜安眠藥物，服用後會導致嗜睡及昏迷等症狀，在國
    內易被濫用為強姦犯罪之工具，在一般劑量下可溶解於酒精
    ，如混合酒精使用，有可能會增強中樞神經抑制作用之鎮靜
    效果，導致施用者陷入昏睡狀況，服用硝甲西泮後約15至30
    分鐘可入睡，服用後2至4小時藥物濃度達到最高點，作用時
    間約8小時。是以，依甲○之尿液檢驗結果足證其於驗尿前確
    有服用硝甲西泮，參以本案發生過程之時間順序，甲○於106
    年6月29日凌晨2時許抵達北昌五街居所，約1、2小時後服用
    不詳成分之粉紅色藥物，再至該2男2女於凌晨4、5時許離開
    現場之期間，據被告於原審供稱：甲○待在北昌五街居所約5
    、6小時期間，是完全清醒的等語（原審卷二第128頁），證
    人甲○亦證稱：我是在被告吐一口煙之後才陷入昏睡等語，
    可見甲○在凌晨4、5時許，亦即該2男2女離開現場前之精神
    狀態均屬正常，顯然當時尚未服用硝甲西泮，否則以一般人
    服用市售劑量之硝甲西泮後，在15至30分鐘內即可進入昏睡
    狀態、效果強烈、作用時間長達8小時之藥效反應，甲○即不
    可能在凌晨4、5時前維持正常精神狀態。再參以證人A女於
    原審審理時證稱：甲○是當天早上8、9點回到租屋處，看到
    我就情緒非常激動、一直哭；她的意識好像不是很清楚等語
    （原審卷二第16頁、第22至24頁），且甲○於106年6月29日
    下午5時16分許，驗傷後在長庚急診溫馨室接受警詢時，仍
    表示精神狀況不佳而拒絕製作筆錄（警卷第105至106頁），
    亦即其當時仍受藥效作用之影響，則以硝甲西泮作用時間約
    8小時往前推算，如甲○係於當日凌晨4、5時前服用，即已逾
    12小時以上而超過藥效作用時間，顯非合理。又縱使服用硝
    甲西泮後，因個人體質不同而未必均會陷入昏睡，但至少在
    藥效高峰期間應難以維持正常精神狀態，且甲○既然自上午8
    、9時起至下午5時許，仍處於意識不清之狀態，顯然其對硝
    甲西泮並無高於常人之藥物耐受性，自不可能在凌晨4、5時
    前服用硝甲西泮後，仍與被告及該2男2女喝酒聊天長達數小
    時之久，而未被察覺有任何異樣。據此足認甲○應係在該2男
    2女均離開現場後之凌晨4、5時許，至甲○離開北昌五街居所
    之7時許期間，服用硝甲西泮無訛。復參諸被告供承其當日
    曾向甲○提議性交易，核與證人A女於原審審理時證稱：甲○
    有跟我說被告有要求她做性交易，但她說她拒絕等語相符（
    原審卷二第25、26頁），益徵被告確有與甲○發生性行為之
    意欲，卻遭甲○嚴詞拒絕，則被告主觀上自有投用藥劑使甲○
    陷入昏迷以遂其性交目的之動機。是以，本案雖無直接證據
    證明被告有將硝甲西泮投入甲○之酒杯中，惟經綜合判斷被
    告之犯罪動機、前揭各項間接證據及間接事實，本於經驗法
    則及論理法則之推理作用，並排除其他合理之可能性後，仍
    堪認係被告欲與甲○性交，遂趁其與甲○獨處時，甲○短暫離
    開客廳之機會，將摻有硝甲西泮成分之藥劑投入甲○之酒杯
    內，使藥劑溶解於酒精中，並藉此增強中樞神經抑制作用之
    鎮靜效果，致不知情之甲○返回客廳誤飲酒精後陷入昏迷，
    而遂行其對甲○強制猥褻及強制性交之犯行。
　㈥再者，證人甲○證稱其醒來後，因內衣褲移位及下體不適而質
    問被告，經被告當場坦承有以手指插入甲○下體一情，已如
    前述，核與證人A女於偵查及原審審理中證稱：當天早上我
    在睡覺的時候，甲○突然打電話給我，一直哭，說被告好像
    有侵犯她，叫我陪她去驗傷，見到我時哭更慘，情緒有點崩
    潰；甲○只跟我說被告用手指，說被告是這樣跟她講的等語
    相符（警卷第134至135頁，原審卷二第16頁）。而證人甲○
    及A女均與被告素無冤仇，自無甘冒刑事誣告或偽證罪責之
    風險，共同設詞誣陷被告之必要。且如其等確有意捏造事實
    構陷被告，大可以明確、肯定之口吻誣指被告犯罪，應不會
    僅泛稱「甲○說被告好像有侵犯她」、「被告跟甲○說是用手
    指侵犯她」等轉述自被告之說詞，致甲○及A女均難以確認其
    真實性，且犯罪情節相對輕微之內容。是以，證人甲○及A女
    此部分之證詞，尚難認有何瑕疵可指。
　㈦經將被告之唾液與甲○於案發時穿著之內褲（褲底內側斑跡）
    及案發後採集陰道深部棉棒送鑑定之結果，檢出同一種男性
    Y染色體DNA丁STR型別，與被告之男性Y染色體DNA丁STR型別
    相符，不排除其來自被告或與其具同父系血緣關係之人等情
    ，及本案依據疑似性侵害案件證物採集單紀錄，甲○係在案
    發後6小時內，且無清洗狀況下進行採證，於甲○陰道深部棉
    棒、內褲褲底內側斑跡均未驗出精液反應，但檢出少量男性
    DNA，一般而言，男性身體未隔衣物直接接觸甲○陰部（即疑
    似性侵害案件證物採集單之甲○3A外陰部、3B陰道深部棉棒
    採證部位），而在未射精狀況下，有可能驗出上述鑑定結果
    ；若隔著甲○内褲撫摸其下體，但未接觸到甲○陰道深部，應
    無可能於甲○陰道深部棉棒檢驗出被告之男性Y染色體DNA丁S
    TR型別等情，亦分別有內政部警政署刑事警察局107年5月21
    日刑生字第1070033800號鑑定書、108年1月4日刑生字第107
    8029827號函補充說明及108年2月19日刑生字第1080015053
    號函補充說明各1份在卷可佐（原審卷一第145、155頁、第4
    51至453頁）。而本案並無與被告具同父系血緣關係之人涉
    案，顯可印證係被告以其手指插入甲○陰道內，而留下被告
    之男性Y染色體DNA丁STR型別等情明確。經再向高雄長庚醫
    院函詢「受理疑似性侵害事件相關採證」之臨床實務經驗，
    亦函覆以：若受理疑似性侵害事件時，檢查醫師除進行陰道
    理學檢查外，並實施陰道深部之採證，又採證部位距陰道口
    約6至7公分，而一般成人手指（食指或中指）長度亦大約為
    7公分，故採證之部位手指是可以觸及等情，亦有高雄長庚
    醫院109年1月6日長庚院高字第1090150921號函1份在卷可稽
    （原審卷一第455頁），可見一般成人手指（食指或中指）
    長度可深入觸及陰道內約6、7公分。是以，證人甲○證稱其
    醒來後感到下體不適，經質問被告後，被告坦承有以手指插
    入甲○陰道內等語，核與前揭在甲○陰道深部採集到被告之DN
    A，且採集該檢體之部位係被告手指長度深入可及之處等情
    相符，益徵證人甲○之證述應非子虛，自堪採信。
　㈧又鑑定證人即內政部警政署刑事警察局警務正粘凱俐於原審
    審理時證稱：一般來說，男性Y染色體只能做比對或排除，
    無法做個化，所以我們下一份鑑定有寫出，我們不能排除DN
    A是來自被告或與他同父系血緣關係的人、我們無法確定是
    身體的哪個部位，因為體液或皮屑細胞都有可能做出這樣的
    結果，現在只有精液有特異性，有精子細胞在顯微鏡下可以
    觀察得到，但其他的體液，例如是汗液、眼淚、尿液，我們
    無法做特定；又女性陰道有自淨作用，就是陰道分泌物是由
    內而外分泌出來，所以逆向，如果只是接觸陰道口附近，我
    認為不可能在陰道深部檢測出男性DNA反應；被告表示是隔
    著內褲撫摸，我把當初的鑑定紀錄調出來（彩色照片、比例
    尺及內褲底部同比例裁剪照片），當初被害人所穿的丁字褲
    後面是一條線，我把布塊特別剪下來做模擬，我將丁字褲以
    照片形式用相同比例裁剪下來，所以比例尺照片是跟內褲相
    同大小，一般來講成人手掌的大小應該會超過內褲底部分的
    面積，若只隔著內褲而未碰觸到其他部位，我認為不太可能
    等語明確（原審卷二第42至45頁）。此外，復有鑑定證人粘
    凱俐提出之檢測擴張器、同比例尺內褲彩色照片、內褲底部
    黑白照片及比例尺各1份在卷可佐（原審卷二第67至75頁）
    。則依鑑定證人粘凱俐上開證述內容觀之，雖鑑定結果無法
    從甲○內褲底側斑跡、陰道深部棉棒檢測出被告之精液反應
    ，但已檢出同一男性Y染色體DNA丁STR型別，與被告之Y染色
    體DNA丁STR型別相符。參酌證人甲○證稱被告曾當場坦承以
    手指插入甲○陰道內，及基於女性陰道之自淨作用，如被告
    僅單純撫摸甲○之陰道口，其DNA不可能逆向深入陰道內6、7
    公分處之鑑定意見，應堪認被告確有以其手指插入甲○陰道
    內之行為無訛。至證人甲○雖表示其認為被告係以性器性侵
    等語（原審卷一第388頁），惟本案既未採得被告之精子細
    胞，自難逕為對被告不利之認定，附此敘明。
  ㈨證人甲○於原審審理時證稱：被告承認用手指侵入我的下體，
    我就大哭；事後我沒辦法再這樣繼續工作，就離開公司；後
    來我的精神、心理狀況很不好，每天哭，沒辦法工作，不想
    再繼續待在高雄，就離開高雄；隔很久才製作第2份警詢筆
    錄，是因為我出國了，這件事情讓我很不舒服，不想待在臺
    灣等語（原審卷一第385、387、396頁）；證人A女於偵訊時
    證稱：甲○突然打電話給我，一直哭，她跟我說乙○○有侵犯
    她，叫我陪她去驗傷，她當天打電話時一直哭，見到我時哭
    更慘，情緒有點崩潰；於原審審理時亦證稱：甲○見到我就
    一直哭，甲○平常不會這樣，她就一直哭，然後說她要報警
    ；事發後她覺得留在這邊會想到不好的事而難過，所以就離
    開凱薩帝苑酒店等語（偵卷第135頁，原審卷二第23至25頁
    ）；證人即凱薩帝苑酒店外圍常董乙○○於原審審理時亦證稱
    ：106年6月28日是甲○第1天在凱薩帝苑酒店上班，甲○於事
    後2、3天有跟我聯絡，她說她不上班了，要回去臺北，也沒
    有跟我說什麼等語（原審卷二第32、35頁），足見甲○於案
    發後確曾對A女哭訴並崩潰大哭，且甫至凱薩帝苑酒店上班
    ，卻於案發後2、3日突然離職遠赴臺北、甚至出國（入出境
    紀錄詳偵卷第211頁彌封袋），益徵甲○證稱其因遭受被告性
    侵害而受到心理創傷等情，並非無據。
  ㈩又證人甲○一再證述其於甦醒後發現內衣褲移位及下體疼痛等
    語，而內衣褲乃個人貼身衣物，尤其女性對穿著內衣褲之感
    受應最為直接、敏感，故被告應係於甲○昏睡時撫摸甲○之胸
    部及下體，始致甲○甦醒後發現內衣褲移位而察覺異狀，復
    佐以本案有在甲○之褲底內側斑跡採集到被告之DNA，而甲○
    當天係穿著丁字褲，故褲底內側乃直接與陰道口接觸之位置
    （原審卷二第73頁），足徵被告於以手指插入甲○陰道強制
    性交之同時，亦有以手撫摸甲○胸部及陰道之強制猥褻犯行
    無訛。此外，復有甲○指認犯罪嫌疑人紀錄表暨相片影像資
    料查詢結果1份、甲○手繪現場圖1份、高市婦幼警察隊查訪
    紀錄表（住戶基本資料建檔為乙○○）、門號0000000000號行
    動電話通聯調閱查詢單各1份（警卷第117、123頁，偵卷第1
    89、191、193頁）；及代號與真實姓名對照表（甲○、A女）
    、性侵害犯罪案件通報表、受理疑似性侵害事件驗傷診斷書
    、職務報告、內政部警政署刑事警察局106年7月31日刑生字
    第1060069316號鑑定書各1份（偵卷第211頁彌封袋）在卷可
    憑。則綜合前揭事證，被告確有以藥劑對甲○犯強制猥褻及
    強制性交之犯行，即堪認定。
　被告雖矢口否認犯行，並以前揭情詞置辯，惟查：
　1.甲○於前往北昌五街居所前，曾先前往其他處所一情，固據
    證人乙○○於原審時證稱：被告在框甲○出來之前，甲○說要先
    去別的地方找客人，事後再過去，我說好等語明確（原審卷
    二第33頁）。惟服用硝甲西泮後約15至30分鐘即可入睡，作
    用時間約8小時，在正常情況下，服用後2至4小時藥物濃度
    達到最高點，已如前述，又硝甲西泮對人體所產生之影響，
    仍應視個人體質、施用劑量及對藥物之耐受性不同而有所差
    異，非謂服用後必然會產生昏睡2至4小時，或8小時內不醒
    人事之效果，如於睡眠期間遭受外力干擾，仍有可能甦醒而
    呈現意識不清之症狀。然不論如何，服用硝甲西泮後會歷經
    15至30分鐘後可入睡、2至4小時達到藥物濃度最高峰，之後
    藥效逐漸降低之作用過程，且此一過程連續不中斷，絕無時
    而意識清醒、時而意識不清之理。據此，甲○於案發當日凌
    晨4、5時前均處於意識清晰之狀態，並無任何受硝甲西泮影
    響之跡象，已如前述，自難認其當時已有服用硝甲西泮之情
    。倘若甲○於凌晨4、5時前即已服用硝甲西泮，卻在服用後
    達藥物濃度最高點之數小時期間，均呈現精神正常之狀態，
    反而於藥效逐漸減弱後之同日上午8、9時許與A女見面時，
    始突然受藥物作用之影響而呈現意識不清之狀態，顯與藥物
    作用之原理不符。況且甲○身為酒店小姐，應知其陪酒之對
    象身份較為複雜，自不可能在明知被告點框6小時之情形下
    ，卻在前往北昌五街居所赴約前，先行服用具有強烈助眠效
    果之硝甲西泮，而自陷於遭受人身侵犯之險境。又同時在場
    之該2男2女既已先行離開，自無任何對甲○下藥之動機，亦
    無於完成下藥後旋即離場之理。則綜合前揭各項事證，應可
    排除甲○於該2男2女在凌晨4、5時許離開前，即已服用硝甲
    西泮之可能性，而應係於其與被告獨處之際，誤飲被告投入
    硝甲西泮之酒精後陷入昏睡，嗣因遭被告以手指插入陰道深
    處之外力干擾，感到身體不適而逐漸甦醒。是以，被告辯稱
    其並未使甲○誤食硝甲西泮，甲○平時即有吃藥助眠之習慣，
    且抵達北昌五街居所前曾先前往他處，可能抵達前即已服用
    硝甲西泮云云，顯與藥物作用之原理不符，亦悖於情理，純
    屬事後卸責之詞，不足採信。
　2.被告於原審審理時已坦承：「我們對話都很正常，只是我提
    出性交的要求，她跟我翻臉說她不要」等語（原審卷二第13
    1頁），顯然被告對甲○性侵時並無你情我願之情形。且證人
    乙○○於原審審理時亦證稱：「所謂框外場小姐的工作內容，
    是喝酒陪客人玩遊戲，如果他們有互相傾訴就是他們私底下
    的事；框外場的話，公司的收費不包括客人可以要求對小姐
    做性交易的服務」等語（原審卷二第30頁），亦徵凱薩帝苑
    酒店之點框外場並未包括性交易服務。再參諸證人甲○於原
    審審理時證稱：「我們不會允許客人撫摸我們的身體，也不
    允許客人跟我們發生性關係」、「出場後客人要求跟我性交
    易時，我會直接跟他說我不做性交易，如果他要找做性交易
    的小姐請他跟幹部說」等語（原審卷二第374至375頁）；證
    人A女於原審審理時亦證稱：「甲○沒有做性交易的服務，出
    場費用6,000元不包括性交易的價錢，甲○有跟我說被告有要
    求她做性交易的消費行為，當時甲○說她拒絕」、「甲○回到
    我們的租屋處，甲○看到我就一直哭，然後說她要報警」等
    語（原審卷二第23至26頁），均與被告前揭供述：當其向甲
    ○提議性交易時，甲○因而翻臉等情相符，足見被告雖點框甲
    ○至北昌五街居所喝酒聊天，然其付費範圍並未包含與甲○性
    交易，且甲○已經明確拒絕與被告性交易，則被告即不得以
    手指或其他方式對甲○為性交行為。是以，被告辯稱：「甲○
    未有任何異議」、「是你情我願的情況」云云，無從採信。
　3.本案係在距離甲○陰道口約6至7公分處之深處採得被告之男
    性Y染色體DNA丁STR型別，已如前述，且鑑定證人粘凱俐於
    原審審理時證稱：女性陰道有自淨作用，陰道分泌物是由內
    而外分泌出來，所以逆向，若只隔著內褲而未碰觸到其他部
    位，我認為不可能只碰到陰道口，卻逆向進去而在陰道深部
    檢測出男性DNA等語（原審卷二第45頁），又內政部警政署
    刑事警察局108年1月4日刑生字第1078029827號函亦表示：
    「若隔著被害人內褲撫摸其下體，但未接觸到被害人陰道深
    部，應無可能於被害人陰道深部棉棒檢驗出被告之男性Y染
    色體DNA丁STR型別」等語（原審卷一第155頁），足見應係
    被告以手指插入甲○陰道深處而留下體液或皮屑細胞，始會
    在距離甲○陰道口約6至7公分處採得被告之DNA，益徵證人甲
    ○證述：被告曾向其表示以手指插入陰道之情屬實。是以，
    被告辯稱僅隔著甲○內褲撫摸其下體；可能係在互相摟抱之
    過程中，不慎將手伸入甲○所穿之丁字褲內而碰到甲○陰部，
    才會在甲○陰道內採到被告之DNA云云，均與前揭鑑定意見不
    符，無從採信。
　4.被告於107年6月11日偵訊時供稱：沒有用手指插入甲○下體
    ，只有擁抱等語（偵卷第104頁）；於同年8月10日偵訊時供
    稱：當天我有隔著甲○的衣服摸她的胸部及下體，她沒有說
    不要，我沒有伸進去摸，是隔著褲子摸等語（偵卷第134頁
    ）；於原審準備程序時不爭執「被告於106年6月29日其他人
    離開後，有摟著甲○，隔著衣物撫摸甲○胸部及下體」之事實
    （原審卷一第113頁），亦即被告始終否認有以手指插入甲○
    陰道之行為。然於鑑定證人粘凱俐109年2月20日出庭證稱：
    不可能隔著內褲或只碰到陰道口，卻在陰道深部採集到被告
    之DNA等語後，被告旋於同年4月23日原審審理時改稱：因為
    甲○那天穿裙子，我直接伸手下去摸，我之前不知道，是因
    為上次鑑定人說她穿丁字褲，我那天有點醉，到底摸到什麼
    程度我也不記得云云（原審卷二第131頁）；辯護人亦為被
    告辯護稱：被告當時喝很多酒，可能是在摟摟抱抱、撫摸甲
    ○身體時，不小心手指侵入陰道云云，顯屬臆測之詞，亦有
    前後不一之瑕疵，應係附和鑑定證人粘凱俐之鑑定意見而翻
    異前詞，已難遽採。況且被告點框甲○之費用未包含性交易
    ，甲○亦僅提供陪酒服務而未從事性交易，且已嚴詞拒絕被
    告提議之性交易等情，均如前述，則甲○自無同意被告將手
    指插入其陰道深達6至7公分之理，故被告此部分所辯，亦難
    採信。
　5.證人甲○雖於108年12月12日原審審理時證稱：被告點燃1支
    香菸，對我吹了一口煙，我就暈了，我認為是被告吹氣讓我
    昏睡等語（原審卷一第371頁），惟學理上和臨床上吸食含
    硝甲西泮二手煙而造成藥理作用之可能性低，迄今未有文獻
    上關於此種影響之評估報告等情，有臺北榮民總醫院111年3
    月28日北總內字第1111500359號函暨附件可憑（本院卷第17
    3頁），故證人甲○前揭所述，僅係其個人意見，且與鑑定意
    見不符，自難遽採。惟細繹證人甲○於偵、審時之證述內容
    ，係稱：「他抽了一根菸之後，我聞到煙味後就不醒人事，
    完全沒有意識」（警卷第129頁）、「被告吹了一個氣體的
    東西，他吹給我我就暈了，我不知道那是什麼東西…用菸的
    東西」等語（原審卷一第367頁），乃係陳述其昏迷之時間
    點在被告對其吹一口煙後之客觀事實，並非強調「吹煙」與
    「昏迷」間之因果關係，此觀諸證人甲○亦同時證稱：「我
    不知道那是什麼東西」等語即明。又證人甲○案發當天曾服
    用小顆粉紅色藥物而產生心悸反應，過數小時後被告對其吹
    一口煙始陷入昏厥，則就其親身經歷而言，服用小顆粉紅色
    藥物會引起興奮作用，恰與昏厥之反應相反，且服用後數小
    時仍保持意識清醒，反而於被告吹煙後旋即不醒人事，故當
    辯護人詰問證人甲○：「妳認為是藥丸讓妳昏睡或是之後林
    豐兒對妳吹氣？」時，始會答稱其認為係因被告吹煙而陷入
    昏迷等語（原審卷一第371頁），自不得因辯護人詰問之問
    題中，隱含究係「藥丸」或「吹氣」導致昏迷之答案，而證
    人甲○循該二選一之答案陳述其個人意見，即認證人甲○之前
    揭證述與鑑定意見不符，而有刻意誣指被告犯罪之情。至甲
    ○所述其係於被告吹煙後陷入昏迷一節，無法排除係被告趁
    甲○誤飲摻有硝甲西泮之酒精，已逐漸產生藥效之際，對甲○
    臉部吹煙，因甲○昏厥前之最後記憶為被告對其吹煙，在時
    間點上之巧合下，始致甲○誤以為係被告吐煙致其昏睡，故
    亦難認甲○係刻意為虛偽不實之陳述。況且本院並未認定被
    告係將硝甲西泮摻入香菸中，使甲○吸入二手煙而陷入昏迷
    ，故辯護人此部分所辯，即無再贅予論述之必要。
　6.警方於107年3月22日前往北昌五街居所扣得之附表編號4小
    顆粉紅色藥物、附表編號1白色結晶粉末及附表編號6大顆淺
    粉紅色梅錠，分別驗出MDMA、愷他命及硝甲西泮之成分，已
    如前述，其中大顆淺粉紅色梅錠之硝甲西泮即為苯二氮平類
    藥物，故辯護人辯稱警方在北昌五街居所並未扣得苯二氮平
    類藥物，進而推論被告不可能在警方可能前往搜索之情形下
    ，只帶走苯二氮平類藥物，卻留下其他第二、三級毒品供警
    方查扣云云，顯有誤會。又甲○於案發後採尿送驗之結果，
    呈現MDMA、MDA、愷他命及硝甲西泮之代謝物7丙 minonimet
    azepam、7丙 minonitrazepam等多種混合藥物陽性反應，亦
    如前述，經比對後固與前揭扣案毒品種類完全相符，惟警方
    係於案發後將近9個月始在北昌五街居所扣得上開藥物，事
    隔已久，復無其他積極證據足資佐證甲○驗尿結果與前揭扣
    案毒品間有何關聯性存在，自不得遽以該等扣案毒品作為認
    定被告本案犯行之依據。是辯護人此部分所辯，亦無再予贅
    述之必要。
　至本院雖認定被告係將含有硝甲西泮之藥劑投入甲○酒杯，使
    其誤飲後陷入昏迷，而硝甲西泮屬於第三級毒品，惟檢察官
    並未起訴被告涉犯毒品危害防制條例第6條第3項之非法使人
    施用第三級毒品罪，亦未舉證證明被告有此部分之犯行，又
    安眠藥劑未必屬於毒品危害防制條例列管之各級毒品，本案
    並無任何證據足以證明被告於將該藥劑投入甲○酒杯時，即
    已明知或可得而知該藥劑含有硝甲西泮之成分，自難遽認被
    告有非法使人施用第三級毒品之犯行，附此敘明。
　綜上所述，被告與甲○飲酒過程中，違反甲○之意願，將摻有
    硝甲西泮之藥劑投入甲○飲用之酒杯內與酒精混合，待甲○不
    察誤飲該杯酒精，見甲○已逐漸失去意識，最後點燃香菸向
    甲○吹煙，甲○隨即失去意識暈厥後，以手撫摸甲○胸部、下
    體，並以手指插入甲○陰道之方式遂行強制猥褻及強制性交
    犯行，則被告確有以藥劑犯強制猥褻及強制性交之犯行，即
    堪認定。其前揭所辯各節，均屬犯後卸責之詞，不足採信。
    本案事證明確，應依法論科。
二、論罪科刑：
  ㈠按稱性交者，謂非基於正當目的所為之下列性侵入行為：一
    、以性器進入他人之性器、肛門或口腔，或使之接合之行為
    。二、以性器以外之其他身體部位或器物進入他人之性器、
    肛門，或使之接合之行為，刑法第10條第5項定有明文。本
    案被告以其手指插入甲○陰道之行為，係屬刑法第10條第5項
    第2款所規定之性交行為。另強制猥褻與強制性交，雖係不
    同之犯罪行為，惟行為人以強制性交之犯意，對被害人實施
    性侵害，先為強制猥褻，繼而為強制性交，其中強制猥褻行
    為係強制性交之前置行為，不容割裂為二罪之評價，則強制
    猥褻之階段行為自應為強制性交行為所吸收（最高法院92年
    度台上字第2964號判決意旨參照）。本案證人甲○證述其清
    醒後，內衣褲均有被移位，是被告於以手指插入甲○陰道內
    性侵之同時，有對甲○胸部及下體為強制猥褻之前置行為，
    而其強制猥褻之階段行為，應為強制性交行為所吸收。
  ㈡本案被告以摻有硝甲西泮之藥劑使甲○誤食，致甲○瞬間暈厥
    而失去意識，再以手撫摸甲○胸部及下體而為猥褻行為，及
    以手指插入甲○陰道而為性交行為，均明顯違反甲○之意願，
    而妨害甲○之意思自由，自應構成強制猥褻及強制性交行為
    。是核被告所為，係犯刑法第222條第1項第4款之以藥劑犯
    強制性交罪。被告強制性交時撫摸甲○胸部、下體之強制猥
    褻之低度行為，為強制性交之高度行為所吸收，不另論罪。
  ㈢按犯罪之情狀顯可憫恕，認科以最低度刑仍嫌過重者，得酌
    量減輕其刑，刑法第59條固有明文。然此所謂「犯罪之情狀
    顯可憫恕」，係指審酌刑法第57條各款所列事項以及其他一
    切與犯罪有關之情狀之結果，認其犯罪足堪憫恕者而言，必
    須犯罪另有特殊之原因與環境等，在客觀上顯然足以引起一
    般同情，認為縱予宣告法定最低度刑，猶嫌過重者，始有其
    適用（最高法院45年台上字第1165號判例意旨參照）。本案
    辯護人雖為被告辯護稱：不論被告有沒有承認犯罪，考量被
    告已與甲○和解，賠償甲○新臺幣（下同）80萬元，已足以彌
    補甲○身心所受損害之程度，並考量甲○之特殊行業，及被告
    之行為與一般以性器強姦、或對良家婦女、或對年幼少女實
    行妨害性自主犯行，尚屬有別，請依刑法第59條規定減輕其
    刑云云。惟刑法規定之妨害性自主罪並未採取良家婦女之概
    念，且依憲法第7條所揭示男女平等權之真意，職業亦無貴
    賤之分，自不宜論究甲○從事之工作是否為特種行業。又依
    卷內事證，被告明知甲○不願從事性交易，竟率以藥劑犯之
    ，使甲○瞬間暈厥失去意識，而以手指插入甲○陰道性侵之，
    除侵害甲○之性自主決定權外，恣意投用藥劑更有戕害甲○身
    心健康之虞，惡性較重，其犯罪之情狀，客觀上並無足以引
    起一般同情，認為即使宣告法定最低度刑猶嫌過重之情形。
    況且被告雖與甲○達成和解，給付損害賠償，然其於本案歷
    次偵審程序始終否認犯行，飾詞圖卸，可見被告犯後毫無悔
    意，自無從僅以被告已與甲○達成和解、給付款項，而認有
    何情堪憫恕之事由。是被告及辯護人上開所辯，僅為刑法第
    57條法定刑內量刑審酌之因素，尚不得據為依刑法第59條規
    定酌量減輕其刑之理由，爰不另酌減其刑。
三、上訴論斷之理由：
  ㈠原審據以論處被告罪刑，固非無見，惟甲○案發後經採尿送驗
    ，雖呈安非他命類（MDMA、MDA）陽性反應，但無法證明為
    前揭小顆粉紅色藥物之成分；另警方查扣如附表編號4之粉
    紅色藥物，經檢驗結果固含有安非他命類（MDMA）陽性反應
    ，然該扣案藥物為證人甲○○所有，已據證人甲○○於原審審理
    中證述在卷，本案並無積極證據足以證明被告交予甲○服用
    之粉紅色藥物即為含有第二級毒品MDMA、MDA等成份之同類
    藥物。是以，原判決事實欄記載：「於飲酒過程，乙○○先取
    出含有第二級毒品MDMA、MDA等成份之粉紅色藥丸由甲○吞下
    」之事實，自有認定事實不備理由之違誤；又原判決事實欄
    並未記載被告有強制猥褻之行為，然理由欄卻記載：「有對
    於甲○胸部及下體為強制猥褻之前置行為」，亦有事實與理
    由矛盾之瑕疵。被告上訴意旨否認犯罪，雖無理由，惟其上
    訴指摘原判決此部分認定事實不當，則為有理由，自應由本
    院將原判決撤銷改判。
  ㈡爰審酌被告因點框甲○坐檯陪酒，竟利用其他人士離去後之機
    會，為逞一己之私慾，在甲○明示不同意性交易之情形下，
    違反甲○之意願，使甲○誤食摻含硝甲西泮之藥物，致甲○瞬
    間暈厥失去意識，而對甲○撫摸胸部、下體並以手指性侵得
    逞。甲○因被告之加重強制性交犯行，精神嚴重崩潰，可見
    被告之行為已對於甲○身心健康及人格健全之發展，造成難
    以抹滅之重大傷害，且此傷害難以完全恢復，所為實屬不該
    ，且被告前有殺人、侵占等前案之執行紀錄，有臺灣高等法
    院被告前案紀錄表1份在卷可參，堪認素行非佳；惟事後已
    與甲○達成和解，給予金錢補償；復參酌被告於本院審理時
    自陳：高職畢業之智識程度，受僱建築拆除、挖土、土方運
    送工作，每月收入約4萬元，已婚，有3名未成年子女需扶養
    等生活及經濟狀況（本院卷第266頁），暨其僅為一逞性慾
    即以藥劑對甲○實行強制性交行為之犯罪動機、目的及手段
    等一切情狀，爰量處被告有期徒刑7年4月。
  ㈢附表所示之扣案物係警方於107年3月22日在北昌五街居所查
    扣，然因本案發生於000年0月00日，已相隔將近9個月，並
    無證據證明係被告所有、供本案犯罪所用或預備之物，無從
    遽予宣告沒收；至被告犯罪所用之藥劑已經投入酒杯內與酒
    精混合，且事隔多年，應已滅失，自無再予宣告沒收之必要
    ，併此敘明。
據上論結，應依刑事訴訟法第369條第1項前段、第364條、第299
條第1項前段，刑法第222條第1項第4款，判決如主文。
本案經檢察官張貽琮提起公訴，檢察官高大方到庭執行職務。
中　　華　　民　　國　　111 　年　　6 　　月　　29　　日
                  刑事第二庭　審判長法　官　孫啓強
　　　　　　　　　　　　　　　　　  法  官  范惠瑩
　　　　　　　　　　　　　　　　　  法  官  鄭詠仁
以上正本證明與原本無異。
如不服本判決，應於判決送達後20日內向本院提出上訴狀，其未
敘述理由者並應於提出上訴狀後20日內向本院補提理由書（應附
繕本）。
中　　華　　民　　國　　111 　年　　6 　　月　　29　　日
                                    書記官  楊明靜
附錄本判決論罪科刑法條：
刑法第222條（加重強制性交罪）
犯前條之罪而有下列情形之一者，處7年以上有期徒刑：
一、二人以上共同犯之者。
二、對未滿十四歲之男女犯之者。
三、對精神、身體障礙或其他心智缺陷之人犯之者。
四、以藥劑犯之者。
五、對被害人施以凌虐者。
六、利用駕駛供公眾或不特定人運輸之交通工具之機會犯之者。
七、侵入住宅或有人居住之建築物、船艦或隱匿其內犯之者。
八、攜帶兇器犯之者。
前項之未遂犯罰之。

附表：（扣案物）
編號   品  項 重量（淨重、毛重） 備註 1 含愷他命（第三級毒品）白色結晶粉末 驗前淨重9.529公克，驗後淨重9.514公克  2 含Methyltestosterone紅白色膠囊8顆 驗前毛重3.927公克，驗後毛重3.424公克  3 含MDMA（第二級毒品）、咖啡因之黃色藥丸5.5顆 驗前淨重1.453公克，驗後淨重1.177公克  4 含MDMA（第二級毒品）、咖啡因之粉紅色藥丸43.5顆 驗前淨重12.488公克，驗後淨重12.219公克  5 含MDMA（第二級毒品）、咖啡因之紫色藥丸 驗前淨重0.101公克，驗後淨重0.045公克  6 含硝甲西泮（第三級毒品）梅錠4顆 驗前淨重5.417公克，驗後淨重4.744公克  7 含甲氧基甲基安非他命MMA，第二級毒品）、氯基卡西酮（Chloroethcathone，第三級毒品）之黑紅毒咖啡包1包 驗前淨重10.566公克，驗後淨重10.031公克  8 含有亞甲基雙氧苯基二甲胺丁酮（bk丁DMBDB，第三級毒品）、咖啡因、4丁EMC美達紗賓咖啡包12包 驗前毛重合計55.75公克，其中4顆驗前淨重3.459公克，驗後淨重2.975公克；4顆驗前淨重4.471公克，驗後淨重4.288公克；4顆驗前淨重4.332公克，驗後淨重3.874公克；4顆驗前淨重3.829公克，驗後淨重3.381公克  9 含有咖啡因、Theobromin e、第三級毒品Mephedron e、Theobromine白色咖啡包1包 驗前淨重3.044公克，驗後淨重2.587公克  10  愷他命鏟管1支   11  愷他命過濾濾嘴1支   12  愷他命鏟板1片   13  K盤1個   14  跳蛋4顆   15  四腳外陰刷1支   16  電動陰具3支   17  陰莖羊眼圈4支